臺灣桃園地方法院小額民事判決
110年度壢小字第1448號
原      告  潤豐清潔事業有限公司


法定代理人  葉惠君  

被      告  早安小米社區管理委員會

法定代理人  蘇郁雯  

上列當事人間請求給付服務費事件，本院於民國110年11月24日
言詞辯論終結，判決如下：
    主    文
一、原告之訴駁回。
二、訴訟費用新臺幣（下同）1,000元由原告負擔。
    理  由  要  領
一、按民事訴訟法第436條之8第1項規定：「關於請求給付金錢
    或其他代替物或有價證券之訴訟，其標的金額或價額在新台
    幣十萬元以下者，適用本章所定之小額程序。」同法第436
    條之18規定：「判決書得僅記載主文，就當事人有爭執事項
    ，於必要時得加記理由要領。」
二、原告主張
　　原告前承攬早安小米社區(下稱被告社區)之清潔服務，約定
    承攬期間為民國109年全年，每月服務費10,500元（下稱系
    爭契約）；惟被告尚有1個月之服務費未給付，爰依系爭契
    約之法律關係提起本件訴訟等語。並聲明：被告應給付原告
    10,500元，及自支付命令送達翌日起至清償日止，按週年利
    率10%計算之利息。
三、被告答辯
　　系爭契約約定原告應每週至被告社區清潔一次，然原告有時
    二、三週來一次，有時則一週來二次，且多日未服勤達8小
    時，故應扣除一個月之服務費等語。並聲明：原告之訴駁回
    。
四、是依上開說明，以下僅就（一）原告是否有缺勤及工時不足
    之情形？（二）被告得主張免為給付之金額若干？記載理由
    要領如下：
（一）原告是否有缺勤及工時不足之情形？
　　⒈勞動基準法第35條本文規定：「勞工繼續工作四小時，至
      少應有三十分鐘之休息。」
　　⒉依被告提出之簽到表及原告提出之被告社區安全管理勤務
      日誌記載（見本院卷第29至32頁、76至79頁），原告之清
      潔人員出勤情形整理如附表所示。被告雖爭執安全管理勤
      務日誌是在原告公司報到的紀錄等語。然查上開安全管理
      勤務日誌，記載現場名稱為「早安小米」，並記載整日工
      作情形、收取包裹數量等（見本院卷第76至79頁），顯然
      為被告社區之保全紀錄，被告主張此為清潔人員在原告公
      司報到的紀錄，並不可採。
　　⒊缺勤部分
　　　依附表以觀，如以星期日為每週首日，則原告之清潔人員
      於109年4月26日至5月2日、6月21日至27日、8月30日至9
      月5日、9月13至19日，共4週未出勤。
　　⒋工時不足部分
　　　⑴依上開勞動基準法之規定，勞工每工作4小時即應有連續
        30分鐘之休息時間。而將上、下午之休息時間合併於中
        午休息1小時，符合我國工作場所之常情。是如原告之
        清潔人員中午休息1小時，則每日出勤時間應達9小時。
        原告固主張清潔人員中午未休息等語，然此與上開規定
        有違，尚難逕採。且依附表所示，原告清潔人員出勤達
        9小時者有25次，而出勤未達9小時者僅有16次，是亦難
        認原告之清潔人員未於中午休息，原告主張並不可採。
　　　⑵依附表以觀，原告清潔人員於109年4月24日、5月8日、5
        月15日、5月22日、6月5日、6月12日、6月19日、7月10
        日、11月27日，於扣除午休時間後，出勤時間均僅有7
        小時，合計工時不足9小時。又依安全管理勤務日誌所
        示，109年7月3日原告清潔人員僅出勤半日（見本院卷
        第78頁），是工時應不足4小時，上開不足之工時合計
        為13小時。
（二）被告得主張免為給付之金額若干？
　　⒈按民法第227條第1項規定：「因可歸責於債務人之事由，
      致為不完全給付者，債權人得依關於給付遲延或給付不能
      之規定行使其權利。」同法第225條第1項規定：「因不可
      歸責於債務人之事由，致給付不能者，債務人免給付義務
      。」系爭契約第4條第1項約定：「甲方每月應付乙方服務
      費用為新台幣10,500元整（含稅）/一週一次。」（見本
      院卷第45頁）
　　⒉查原告缺勤時間為4週，工時不足13小時，已如前述。是原
      告顯然有違系爭契約而有不完全給付之情形。而系爭契約
      約定每週打掃一次，如已遲延履行，則顯然將有礙未履行
      期間之環境整潔，縱使嗣後進行清潔，亦無從補正該段期
      間之環境整潔，是被告應得依給付不能之規定行使權利。
　　⒊是以每月服務費10,500元計算，原告每週出勤服務費為2,4
      50元【計算式：10,500/(30/7)＝2,450】，原告4週未出勤
      ，是就該4週之服務費9,800元，被告應無給付義務。再以
      每次出勤服務費2,450元、每次應服務8小時計算，原告缺
      勤13小時之服務費共3,981元【計算式2,450×13/8＝3,981
      ，四捨五入至整數】，就此部分被告亦無給付義務。上開
      被告無須給付之金額合計為13,781元，已逾原告請求之10
      ,500元，是原告自不得再向被告請求給付服務費。
五、綜上所述，原告依系爭契約之法律關係，請求被告給付10,5
    00元及其利息，為無理由，應予駁回。
六、本件事證已臻明確，兩造其餘主張陳述及所提之證據，經審
    酌均與本院前揭判斷無影響，毋庸一一論述，附此敘明。
七、訴訟費用負擔之依據：民事訴訟法第78條。並依職權確定訴
    訟費用額如主文第2項所示。
中　　華　　民　　國　　110 　年　　12　　月　　24　　日
　　　　　　　　　　　　　中壢簡易庭法　官  周仕弘
以上為正本係照原本作成。
如不服本判決，應於送達後20日內，向本院提出上訴狀並表明上
訴理由，如於本判決宣示後送達前提起上訴者，應於判決送達後
20日內補提上訴理由書（須附繕本）。
中　　華　　民　　國　　110 　年　　12　　月　　27　　日
　　　　　　　　　　　　　　　　　　書記官  巫嘉芸
附錄：
一、民事訴訟法第436條之24第2項：
　　對於小額程序之第一審裁判上訴或抗告，非以其違背法令為
    理由，不得為之。
二、民事訴訟法第436條之25：
　　上訴狀內應記載上訴理由，表明下列各款事項：
(一)原判決所違背之法令及其具體內容。
(二)依訴訟資料可認為原判決有違背法令之具體事實。